---
title: "Чтение данных"
author: "Egor Glushkov"
---

# 1. Библиотеки

```{r message=FALSE, warning=FALSE}
library(xlsx)  # excel

# source(paste0(here(), "/1. R/02. Data_preparation.R"))
```

# 2. Данные

```{r}
data <- fread(paste0(here(), "/0. Data/AllTestsData_092024.csv"))
data2 <- fread(paste0(here(), "/0. Data/AllTestsData_022025_1.csv")) %>% 
  setnames(old = "group_id", new = "id")

# all_tests <- data[["test_short_name"]] %>% unique()

# view(wide_data1)
# view(wide_data2)
```


Big Five - 5 факторов
temperament - 4
cattell - 16
golland - 6
leonhard - 10
schwartz - 20
golland_v2 - 6
--
id + 67 факторов


# 3. Проверка данных

## 3.1 Количество тестов у людей и количество людей по тестам

Старые данные
```{r}
data[, .N, by = c("id")][, .N, by = "N"]
data[, .N, by = c("test_short_name")]
```
У 16 человек пройдено 7 тестов, у 323 -- 6 тестов. Тот доп. тест у 16 человек -- golland_v2

Новые данные:
```{r}
long_data2 <- wide_data2 %>% 
  copy() %>% 
  .[, names(.) := lapply(.SD, as.integer)] %>% 
  melt(id.vars = "id", variable.name = "test_short_name", value.name = "value") %>% 
  .[order(id)] %>% 
  drop_na(value)

# такое число непустых факторов есть у такого числа людей
long_data2[, .(N_factors = .N), by = c("id")][, .N, by = "N_factors"]
data2[, .N, by = id][, .N, by = "N"]
```
У 622 людей пройдено 4 теста, у 317 -- 5.

Какие комбинации в новых данных:
```{r}
long_data2 %>% 
  copy() %>% 
  .[, test_name := str_sub(test_short_name, 1, 2)] %>% 
  distinct(id, test_name) %>% 
  .[order(id, test_name)] %>% 
  .[, .(tests = toString(test_name)), by = "id"] %>% 
  .[, .N, by = tests] %>% 
  .[order(-N)]
```

```{r}
# у скольких людей пройден тот или иной тест
data2 %>% 
  .[, .N, by = c("test_short_name")] %>% 
  .[, .(tests = toString(test_short_name)), by = "N"] %>% 
  .[, .(tests, N)]

long_data2 %>% 
  .[, .N, by = c("test_short_name")] %>% 
  .[, .(tests = toString(test_short_name)), by = "N"] %>% 
  .[, .(tests, N)]
```
big_five	    552			
golland	      939			(HL_1 нет у троих, HL_6 нет у двоих)
leonhard_poll	659			
temperament 	861			
cattell_poll	654			
schwartz_poll	408	


У всех ли пройден тест Голланда:
```{r}
wide_data2 %>% copy() %>% 
  .[, .SD, .SDcols = patterns("HL")] %>% 
  .[, names(.SD) := lapply(.SD, is.na)] %>% 
  colSums()

untd_dt %>% copy() %>% 
  .[, .SD, .SDcols = patterns("HL")] %>% 
  .[, names(.SD) := lapply(.SD, is.na)] %>% 
  colSums()
```
Есть 3 пропуска в HL_1 и 2 в HL_6


## 3.2 Различные тесты Голланда у одних людей
```{r}
data %>%
  pivot_wider(names_from = "test_short_name", values_from = result) %>%
  filter(!is.na(golland_v2)) %>%
  select(id, golland, golland_v2) %>%
  view()
```
Только для старой выборки (в новой нет теста v2)


## 3.3 Корреляции

### Cor-рисунки

```{r}
make_png_cor_plot <- function(dt, plot_name) {
  png(filename = here("4. Output/08. Descriptive_stats_n_plots", paste0(plot_name, ".png")))
  cor_plot <- dt %>% 
    .[, .SD, .SDcols = patterns("HL_")] %>% 
    psych::cor.plot(main = str_glue("Матрица корреляций факторов\nмодели Голланда (N = {dt[, .N]})"), 
                    labels = c("R", "I", "A", "S", "E", "C"),
                    cex = 1, scale = FALSE, diag = FALSE, upper = TRUE)
  
  # recordPlot()
  dev.off()
  return(invisible(NULL))
}
```

```{r}
make_png_cor_plot(wide_data, "cor_1")
make_png_cor_plot(wide_data2, "cor_2")
make_png_cor_plot(untd_dt, "cor_united")
```


### Скоррелированные пары факторов

```{r}
cor_mat <- untd_dt %>% cor(use = "pairwise.complete.obs") 
cor_mat[upper.tri(cor_mat)] <- NA

cor_df <- cor_mat %>% 
  as.data.table() %>% 
  .[, factor1 := rownames(cor_mat)] %>% 
  melt(id.vars = "factor1", variable.name = "factor2") %>% 
  .[factor1 != factor2 & factor1 != "id" & factor2 != "id" & !is.na(value)] %>% 
  .[order(-value)] 

cor_df[str_detect(factor1, "HL") & str_detect(factor2, "HL")][order(-abs(value))]
cor_df[value > 0.65]

ggplot(cor_df[value > 0.5], aes(x = value)) +
  geom_histogram(color = "black", fill = "steelblue", bins = 30) +
  labs(x = "Коэффициент корреляции", y = "Частота") +
  ggtitle("Гистограмма частот для коэффицента корреляции > 0.5") +
  theme_minimal()
```
Среди скоррелированных признаков нет кодов Голланда со связью больше 0.4 (по модулю) -- хорошо.

```{r}
# cor_df %>% 
#   separate_wider_delim(cols = 1:2, delim = " / ", names = c("test", "feature"), names_sep = "_") %>% 
#   mutate(across(matches("feature"), feature_replacement)) %>% 
#   mutate(factor1_feature = if_else(factor1_test == "golland", 
#                                    factor1_feature %>% golland_enum(), 
#                                    factor1_feature)) %>% 
#   mutate(factor2_feature = if_else(factor2_test == "golland", 
#                                    factor2_feature %>% golland_enum(),
#                                    factor2_feature)) %>% 
#   replace_col_using_df("factor1_test", psytest_names_df) %>%
#   replace_col_using_df("factor1_feature", leonhard_rus_factors) %>%
#   replace_col_using_df("factor1_feature", cattell_rus_factors) %>%
#   replace_col_using_df("factor2_test", psytest_names_df) %>%
#   replace_col_using_df("factor2_feature", leonhard_rus_factors) %>%
#   replace_col_using_df("factor2_feature", cattell_rus_factors) %>%
#   filter(value > 0.65) %>% 
#   arrange(-value) %>% 
#   mutate(value = value %>% round(digits = 2) %>% as.character() %>% str_replace("\\.", ",")) %>% 
#   write.xlsx2("../../0. Data/Output/max_cor.xlsx")
```


## 3.4 Пропуски

```{r}
lapply(list(wide_data, wide_data2, untd_dt), 
       \(dt) dt %>% copy() %>% .[, names(.SD) := lapply(.SD, is.na)] %>% colSums())
```
В новых данных пропусков много больше (ибо заполнены 4-5 тестов).
В HL в старых данных было 2 пропуска, в новых в HL_1 и HL_6 были пропуски -- заполнил нулями (ибо сумма уже 42).


## 3.5 Сумма признаков кода Голланда

Сумма фичей кодов Голланда const = 42
```{r}
untd_dt %>%
  copy() %>% 
  .[, .SD, .SDcols = patterns("id|HL_")] %>% 
  .[, rs := rowSums(.SD, na.rm = TRUE), .SDcols = patterns("HL_")] %>% 
  .[, .N, by = rs]
```
Почти у всех 42, кроме двоих (первых двух!).
- Пользователь 10749: у него 41 в сумме, но у него есть golland_v2, где все значения идентичны, только HL_1 на 1 больше (и будет 42). Меняем `HL_1` на 14.
- У 39803 на 13 больше нужного. Притом его результаты почти совпадают с результатами второго, у которого 6ой признак на 13 же больше. Меняем его `HL_6` с 14 на 1.

В новых данных есть одна сумма, не равная 42: у id = 736.

Проверить такую же сумму по другим тестам -- других постоянных сумм нет. В итоге лишь в golland_v2 сумма постоянна (и там всё ок):
```{r}
# wide_data %>%
#   select(matches("golland_v2 ")) %>%
#   mutate(rs = rowSums(across(everything()), na.rm = TRUE)) %>% 
#   filter(rs != 0)

# wide_data %>%
#   copy() %>% 
#   .[, .SD, .SDcols = patterns("id|SC")] %>% 
#   .[, rs := rowSums(.SD, na.rm = TRUE), .SDcols = patterns("SC")] %>% 
#   .[, .N, by = rs]
```


# 4. Описательная статистика

```{r message=FALSE, warning=FALSE}
library(dplyr)

translation_names_dict <- get_translation_names_dict(shrt_nms_df)

desc_stats <- untd_dt %>%
  .[, -c("id")] %>% 
  psych::describe(skew = FALSE, quant = c(.25, .75)) %>% 
  dplyr::select(vars, n, mean, sd, median, Q0.25, Q0.75, min, max) %>% 
  as.data.frame() %>% 
  rownames_to_column("short_name") %>% 
  merge(translation_names_dict, all.x = TRUE, by = "short_name") %>% 
  mutate(across(where(is.numeric), \(x) round(x, digits = 2))) %>% 
  mutate(across(where(is.numeric), \(x) x %>% as.character() %>% str_replace("\\.", ","))) %>%
  mutate(num = str_split_i(short_name, "_", 2) %>% as.numeric(), .before = 1) %>% 
  arrange(test, num) %>% 
  transmute(
    `Опросник` = test, 
    `Признак` = feature, 
    short_name,
    `#` = num,
    `N` = n,
    `Mean (SD)` = str_glue("{mean} ({sd})"),
    `Median (IQR)` = str_glue("{median} ({Q0.25}-{Q0.75})"),
    `Min` = min,
    `Max` = max
  )

desc_file_name <- here("4. Output/08. Descriptive_stats_n_plots/desc_stats.xlsx")
xlsx::write.xlsx(desc_stats, desc_file_name, "All", append = TRUE)
```

Отдельно выделим опросник Шварца с его х2 шкалами (нормативный идеал и инд. приоритет)
```{r}
desc_stats %>%
  as.data.table() %>% 
  .[`Опросник` == "Ценностный опросник Шварца"] %>%
  separate_wider_delim(cols = "Признак", delim = " - ", names = c("Признак", "norm")) %>%
  arrange(norm, `#`) %>%
  xlsx::write.xlsx(desc_file_name, "Шварц", append = TRUE)
```


Запись ограничений в файл (но значения менял руками в соответствии с научными статьями):
```{r}
# desc_stats %>% 
#   copy() %>% 
#   as.data.table() %>% 
#   .[, .(test = `Опросник`, feature = `Признак`, feature_short_name = short_name, 
#         feature_num = `#`, min = Min, max = Max)] %>% 
#   .[order(test, feature_num)] %>% 
#   write.xlsx2(paste0(here(), "/3. Shiny_app/test_constraints.xlsx"), "constraints", row.names = F)
```


# 5. Графики

```{r}
show_desc_stats <- function(data) {
  return(psych::describe(data, skew = FALSE, quant = c(.25, .75)) %>% 
           select(vars, n, min, Q0.25, mean, median, Q0.75, max, range, sd, se))
}


check_data <- function(wide_data_, test_name) {
  data <- wide_data_ %>% 
    .[, .SD, .SDcols = names(.) %like% paste0("^id$|^", test_name)]
  
  # data %>% show_desc_stats() %>% print()
  # data %>% pairs.panels()
  data %>% outlier()
  # data %>% cor() %>% as.data.frame() %>% print()
  return(NULL)
}


boxplot_data <- function(wide_data_, test_name) {
  data <- wide_data_ %>% 
    copy() %>% 
    .[, .SD, .SDcols = names(.) %like% paste0("^id$|^", test_name)] %>% 
    melt(id.vars = "id", variable.name = "short_name") %>% 
    merge(translation_names_dict, all.x = TRUE, by = "short_name")
  
  plt <- ggplot(data, aes(x = str_wrap(feature, 25), y = value)) + 
    geom_boxplot() +  # box is Q25 and Q75, whiskers are box +- 1.5*IQR
    labs(x = "Фактор", y = "Значение", title = test_name) +
    coord_flip()
    # scale_x_discrete(guide = guide_axis(angle = 15)) # выполнять без coord_flip
  return(plt)
}
```

```{r}
# check_data(wide_data, "HL")
# boxplot_data(wide_data, "HL")
#
# all_tests <- c("HL", "BF", "EY", "CT", "LN", "SC")
# lapply(all_tests, boxplot_data, wide_data_ = wide_data)
```

```{r}
library(plotly)

median_levels <- function(df, col_n) {
  median_lvls <- df[, .(m = median(value, na.rm = TRUE)), by = c(col_n)][order(m), ..col_n][[1]]
  return(median_lvls)
}


data_transformation <- function(wide_data_, test_name) {
  data <- wide_data_ %>% 
    copy() %>% 
    .[, .SD, .SDcols = names(.) %like% paste0("^id$|^", test_name)] %>% 
    melt(id.vars = "id", variable.name = "short_name") %>% 
    merge(translation_names_dict, all.x = TRUE, by = "short_name")
  return(data)
}


just_box_plot <- function(data_, test_name, rus_rest_name, x_range = c(-1, 27), n_str_wrap = 40) {
  data <- data_ %>% 
    copy() %>% 
    .[, feature := str_wrap(feature, n_str_wrap)] %>%
    .[, feature := factor(feature, levels = median_levels(., "feature"))] 
  
  p <- plot_ly(data = data, x = ~value, y = ~feature, type = "box", 
               colors = "Dark2", color = ~feature) %>% 
    layout(
      title = list(text = paste0("<b>Диаграммы размаха факторов. ", rus_rest_name, "</b>")),
      xaxis = list(title = "<b>Значение фактора</b>"),
      yaxis = list(title = "", standoff = 5), # <b>Фактор</b>
      # margin = list(l = 50),
      showlegend = FALSE,
      font = list(family = "Times New Roman", size = 12)
    ) %>% 
    layout(xaxis = list(range = x_range, zeroline = FALSE)) %>% 
    config(locale = 'ru', displaylogo = FALSE,
           toImageButtonOptions = list(format = 'png', filename = test_name, 
                                       height = 1080/2, width = 1440/2, scale = 2))
  return(p)
}


make_box_plot <- function(data_, test_name, rus_rest_name, x_range = c(-1, 27), n_str_wrap = 40) {
  p <- data_ %>% 
    copy() %>% 
    data_transformation(test_name) %>% 
    just_box_plot(test_name, rus_rest_name, x_range, n_str_wrap)
  return(p)
}
```

```{r message=FALSE, warning=FALSE}
p1 <- make_box_plot(untd_dt, "HL", "Тест Голланда (RIASEC)", x_range = c(-1, 16))

p2 <- make_box_plot(untd_dt, "BF", "Пятифакторный опросник личности (5PFQ)",
                    x_range = c(-1, 81), n_str_wrap = 30)

p3 <- make_box_plot(untd_dt, "EY", "Личностный опросник Айзенка (EPQ-R)", 
                    x_range = c(-1, 26), n_str_wrap = 30)

p4 <- make_box_plot(untd_dt, "LN", "Опросник Леонгарда-Шмишека", x_range = c(-1, 26))
p7 <- make_box_plot(untd_dt, "CT", "16-факторный Опросник Кеттелла (16PF)", x_range = c(-1, 27))

# make_box_plot(wide_data, "SC", "Ценностный опросник Шварца", x_range = c(-1, 100), n_str_wrap = 30)
```

```{r message=FALSE, warning=FALSE}
schwartz_tranformed <- untd_dt %>%
  copy() %>% 
  data_transformation("SC") %>% 
  separate_wider_delim(cols = "feature", delim = " - ", names = c("feature", "attr")) %>% 
  arrange(attr, feature) %>% 
  as.data.table()

p5 <- schwartz_tranformed[attr == "НИ"] %>% 
  just_box_plot(rus_rest_name = "Ценностный опросник Шварца (нормативный идеал)", 
                test_name = "SC_NI", x_range = c(-11, 61), n_str_wrap = 30) 
  
p6 <- schwartz_tranformed[attr == "ИП"] %>% 
  just_box_plot(rus_rest_name = "Ценностный опросник Шварца (индивидуальный приоритет)",
                test_name = "SC_IP", x_range = c(-6, 26), n_str_wrap = 30)
```


# 6. Слайс данных

```{r}
untd_dt %>%
  select(id, matches("HL"), matches("BF"), LN_9, LN_10) %>%
  drop_na() %>% 
  slice_sample(n = 5) %>% 
  mutate(`dots` = "...", .before = "LN_9") %>% 
  mutate(id = row_number()) %>% 
  xlsx::write.xlsx(desc_file_name, "slice", append = TRUE)
```


# 7. Распределение значений кодов
```{r}
library(ggridges)


riasec_codes <- c("R", "I", "A", "S", "E", "C")
plot_name <- \(name) here("4. Output/08. Descriptive_stats_n_plots/codes_distr", paste0(name, ".png"))

df_long <- untd_dt[, .SD, .SDcols = patterns("id|HL_")] %>% copy() %>% 
  setnames(c("id", riasec_codes)) %>% 
  pivot_longer(cols = all_of(riasec_codes), names_to = "Group", values_to = "Value") %>% 
  mutate(Group = factor(Group, levels = riasec_codes))


p <- ggplot(df_long, aes(x = Value, color = Group, fill = Group)) +
  geom_density(alpha = 0.2) +
  scale_x_continuous(limits = c(0, 14), breaks = seq(0, 14, by = 2), expand = c(0, 0)) +
  scale_y_continuous(limits = c(0, 0.3), breaks = seq(0, 0.3, 0.06), expand = c(0, 0)) +
  labs(title = "Плотность значений кодов Голланда", x = "Значение кода",
       y = "Плотность значений кода", color = "Код Голланда", fill = "Код Голланда") +
  theme_minimal() +
  theme(plot.title = element_text(hjust = 0.5))

ggsave(plot_name("all_in_one"), p, width = 16, height = 12, units = "cm", dpi = 300)

p <- ggplot(df_long, aes(x = Value, color = Group, fill = Group)) +
  geom_density(alpha = 0.2) +
  scale_x_continuous(limits = c(0, 14), breaks = seq(0, 14, by = 2), expand = c(0, 0)) +
  scale_y_continuous(limits = c(0, 0.3), breaks = seq(0, 0.3, 0.1), expand = c(0, 0)) +
  labs(title = "Плотность значений кодов Голланда", x = "Значение кода",
       y = "Плотность значений кодов", color = "Код Голланда", fill = "Код Голланда") +
  facet_wrap(~ Group) +
  theme_minimal() +
  theme(plot.title = element_text(hjust = 0.5), panel.spacing.x = unit(15, "pt"))

ggsave(plot_name("facet"), p, width = 16, height = 12, units = "cm", dpi = 300)


p <- ggplot(df_long, aes(x = Value, y = Group, fill = stat(x))) +
  geom_density_ridges_gradient(scale = 1.25, rel_min_height = 0.01, alpha = 0.8) +
  scale_fill_viridis_c(name = "Значение кода", option = "C") +
  labs(title = "Плотность значений кодов Голланда", 
       x = "Значение кода", 
       y = "Плотность значений кодов") +
  theme_minimal() +
  theme(plot.title = element_text(hjust = 0.5), legend.position = "none")

ggsave(plot_name("volny"), p, width = 16, height = 12, units = "cm", dpi = 300)
```

Какие обычно значения у 1-6 кодов (неважно, какой именно код)
```{r}
value_rank_df <- df_long %>% 
  as.data.table() %>% 
  .[order(id, -Value)] %>% 
  .[, rank := paste0("Топ", 1:.N), by = .(id)] %>% 
  .[, .(id, Value, rank)] %>% 
  .[, rank := factor(rank, levels = paste0("Топ", 6:1))]

# ggplot(value_rank_df, aes(x = Value, color = rank, fill = rank)) +
#   geom_density(alpha = 0.2) +
#   labs(title = "Плотность предсказаний кодов Голланда",
#        x = "Предсказанное значение кода", 
#        y = "Плотность предсказанных значений кодов") +
#   facet_wrap(~ rank) +
#   theme_minimal() + 
#   theme(plot.title = element_text(hjust = 0.5))

p <- ggplot(value_rank_df, aes(x = Value, y = rank, fill = stat(x))) +
  ggridges::geom_density_ridges_gradient(scale = 1.25, rel_min_height = 0.01, alpha = 0.8) +
  scale_fill_viridis_c(name = "Значение кодов", option = "C") +
  labs(title = "Частоты значений кодов по убыванию") +
  labs(title = "Частоты значений кодов Голланда по их значимости", 
       x = "Значение кода", 
       y = "Плотность значений кодов") +
  theme_minimal() +
  theme(plot.title = element_text(hjust = 0.5), legend.position = "none")

ggsave(plot_name("ranks"), p, width = 16, height = 12, units = "cm", dpi = 300)
```
