---
title: "Регрессионные модели"
author: "Egor Glushkov"
---

# 1. Библиотеки и функции
```{r include=FALSE}
library(dotty)
library(caret)
library(plotly)
library(arrow)

set.seed(42)
source(paste0(here::here(), "/1. R/4. Data_preparation.R"))
source(paste0(here::here(), "/1. R/5. Regression_classes_functions.R"))
```


# 2. Данные

Разделение данных на трейн и тест:
```{r}
features <- wide_data %>% 
  copy() %>% 
  .[, .SD, .SDcols = !(names(wide_data) %like% "HL|HL2|id")] %>% 
  as.matrix()

targets <- wide_data %>% 
  copy() %>% 
  .[, .SD, .SDcols = names(wide_data) %like% "HL_"] %>% 
  as.matrix()

split_idx <- sample(c(TRUE, FALSE), nrow(features), replace = TRUE, prob = c(0.8, 0.2))

.[X_train_unscaled, X_test_unscaled] <- list(features[split_idx, ], features[!split_idx, ])
.[Y_train, Y_test] <- list(targets[split_idx, ], targets[!split_idx, ])

mean_train <- apply(X_train_unscaled, 2, mean, na.rm = TRUE)
sd_train <- apply(X_train_unscaled, 2, sd, na.rm = TRUE)

# X_train <- X_train_unscaled
# X_test <- X_test_unscaled

X_train <- scale(X_train_unscaled, center = mean_train, scale = sd_train)
X_test  <- scale(X_test_unscaled, center = mean_train, scale = sd_train)
```

valid
```{r}
split_idx <- sample(c(TRUE, FALSE), nrow(features), replace = TRUE, prob = c(0.6, 0.4))

.[X_train_unscaled, X_test_unscaled] <- list(features[split_idx, ], features[!split_idx, ])
.[Y_train, Y_test] <- list(targets[split_idx, ], targets[!split_idx, ])

mean_train <- apply(X_train_unscaled, 2, mean, na.rm = TRUE)
sd_train <- apply(X_train_unscaled, 2, sd, na.rm = TRUE)

X_train <- scale(X_train_unscaled, center = mean_train, scale = sd_train)
X_test  <- scale(X_test_unscaled, center = mean_train, scale = sd_train)

nn <- round(nrow(X_test)/2)
.[X_test, X_valid] <- list(X_test[1:nn, ], X_test[(nn+1):nrow(X_test), ])
.[Y_test, Y_valid] <- list(Y_test[1:nn, ], Y_test[(nn+1):nrow(X_test), ])
```


# 3. Модель


## Выбор предикторов
Stepwise (back, forward), L2-regression

```{r}
### Метод 1: Многомерная пошаговая регрессия (отдельные модели для каждого таргета)
.[lm_ind_pred, lm_chain_pred] <- map(
  list(perform_stack_MO_regression, perform_chain_MO_regression), exec,
  my_stepwise_lm_model, X_train, Y_train, X_test, Y_test, T, F
)
```

Признаки после выполнения пошаговой регрессии
```{r}
features_stepw <- sapply(1:6, \(i) stepwise_results[[i]]$model %>% colnames() %>% .[. != "y"])
# reduce(features_stepw, union)
```

```{r}
### Метод 4: Многомерный случайный лес
rf_predictions <- matrix(0, nrow = nrow(X_test), ncol = ncol(Y_test))
colnames(rf_predictions) <- colnames(Y_test)

for(i in 1:ncol(Y_train)) {
  df <- data.frame(X_train, y = Y_train[,i])
  rf_model <- randomForest(y ~ ., data = df)
  rf_predictions[,i] <- predict(rf_model, X_test)
}

show_custom_metrics(rf_predictions, "RF", Y_test_ = Y_test)
```


Проба
```{r}
models_df <- data.table(
  model = c(my_LightGBM_model, my_XGBoost_model, my_RandomForest_model),
  name = c("LightGBM", "XGBoost", "Random Forest")
)

MO_res <- models_df %>% 
  copy() %>% 
  .[, stack_pred := map(model, \(mdl) perform_MO_regression(mdl, "stack"))] %>% 
  .[, chain_pred := map(model, \(mdl) perform_MO_regression(mdl, "chain"))] %>% 
  .[, (c("stack_rmse", "chain_rmse")) := map(.SD, \(col) map_dbl(col, \(pred) df_metric(pred, Y_test, my_rmse))),
    .SDcols = c("stack_pred", "chain_pred")] %>%
  .[, (c("stack_cos", "chain_cos")) := map(.SD, \(col) map_dbl(col, \(pred) df_metric(pred, Y_test, cosine_dist))),
    .SDcols = c("stack_pred", "chain_pred")] %>% 
  .[, (c("stack_Cind", "chain_Cind")) := map(.SD, \(col) map_dbl(col, \(pred) df_metric(pred, Y_test, calc_C_index))),
    .SDcols = c("stack_pred", "chain_pred")]
```


Попытка сделать настоящий стэкинг:
```{r}
x <- MO_res %>% 
  copy() %>% 
  .[, .(name, stack_pred, id = 1)] %>% 
  dcast(id ~ name, value.var = "stack_pred") %>% 
  .[, id := NULL]


code_res_1 <- x %>% 
  copy() %>% 
  .[, names(.SD) := lapply(.SD, \(col) col[[1]][, 1])] %>% 
  unnest(cols = c(LightGBM, `Random Forest`, XGBoost)) %>% 
  as.data.table() %>% 
  .[, paste0(names(.SD), "_resid") := lapply(.SD, \(col) col - Y_test[, 1])]

RF_resid_pred <- my_RandomForest_model$new(code_res_1, Y_test[, 1])
RF_resid_pred$pred_train
my_rmse(RF_resid_pred$pred_train, Y_test[, 1])
```
Возможно, стоит просто собрать все фичи + ответы всех алгоримтов по первому (2му, 3му, 4му...) коду, обучить на этом очередной алгоритм.


## 3.1 Константный предсказатель
```{r}
# const_pred <- matrix(rep(rep(7, times = 6), each = nrow(Y_test)), nrow = nrow(Y_test))
const_pred <- matrix(rep(colMeans(Y_train), each = nrow(Y_test)), nrow = nrow(Y_test))

show_custom_metrics(const_pred, "Константное")
show_custom_metrics(const_pred %>% prediction_correction(), "Константное")
```


## 3.2 XGBoost

### Число раундов
Как выглядит модель, сколько раундов требуется:
```{r}
ii <- 1

res <- vector("list", 20)
for (i in 1:20) {
  xgb_model <- xgboost(data = X_train, label = Y_train[, ii],
                       nrounds = i, objective = "reg:squarederror", eval_metric = "rmse", verbose = 0)
  
  pred_y <- predict(xgb_model, X_test)
  res[[i]] <- data.frame(
    nrounds = i,
    test_rmse = my_rmse(Y_test[, ii], pred_y),
    test_round_rmse = my_rmse(Y_test[, ii], pred_y %>% round())
  )
}

res %>% rbindlist() %>% .[["test_rmse"]] %>% plot(main = "test_rmse")
res %>% rbindlist() %>% .[["test_round_rmse"]] %>% plot(main = "test_round_rmse")
```
15 раундов хватает.

```{r}
.[xgb_ind_pred, xgb_chain_pred] <- map(
  list(perform_stack_MO_regression, perform_chain_MO_regression), exec,
  my_XGBoost_model, X_train, Y_train, X_test, Y_test, T, F
)

# perform_stack_MO_regression(my_XGBoost_model, X_train, Y_train, X_test, Y_test, T, F)
# perform_chain_MO_regression(my_XGBoost_model, X_train, Y_train, X_test, Y_test, T, F)
```

```{r}
lapply(xgb_ind_pred, \(x) x$calc_importance())
```
Для XGBoost (и позже для Random Forest) самая важная фича -- CT_1 (открытость-замкнутость)

Порядок предсказания может иметь значение!


## 3.3 LightGBM

```{r}
.[lgbm_ind_pred, lgbm_chain_pred] <- map(
  list(perform_stack_MO_regression, perform_chain_MO_regression), exec,
  my_LightGBM_model, X_train, Y_train, X_test, Y_test, T, F
)
```


### Feature Importance
```{r}
LightGBM_models <- vector("list", 6)
for (col_i in 1:6) {
  LightGBM_models[[col_i]] <- my_LightGBM_model$new(X_train, Y_train[, col_i], X_test, Y_test_[, col_i])
}

res <- lapply(1:6, \(i) lgb.importance(LightGBM_models[[i]]$model, percentage = TRUE)[, .(col = i, Feature, Gain)]) %>% 
  rbindlist() %>% 
  dcast(col ~ Feature, value.var = "Gain", fill = 0) %>% 
  .[, -c("col")]

importance_df <- data.table(
  feature = colnames(res),
  avg_imp = res %>% colMeans()
) %>% 
  .[order(-avg_imp)] %>% 
  .[, cumsum_imp := cumsum(avg_imp)] %>% 
  .[cumsum_imp <= 0.55] %>% 
  .[, names(.SD) := round(.SD, 3), .SDcols = c("avg_imp", "cumsum_imp")]

xlsx::write.xlsx(importance_df, "temporal.xlsx")
```


### Cross Validation

```{r}
.[lgbm_cv_ind_pred, lgbm_cv_chain_pred] <- map(
  list(perform_stack_MO_regression, perform_chain_MO_regression), exec,
  my_LightGBM_CV_model, X_train, Y_train, X_test, Y_test, T, F
)
```


## 3.4 Random Forest

```{r}
.[rf_ind_pred, rf_chain_pred] <- map(
  list(perform_stack_MO_regression, perform_chain_MO_regression), exec,
  my_RandomForest_model, X_train, Y_train, X_test, Y_test, T, F
)
```


## 3.5 lm

```{r}
lm_model <- lm(cbind(HL_1, HL_2, HL_3, HL_4, HL_5, HL_6) ~ ., 
               data = data.frame(X_train, Y_train)
               # , na.action = na.omit
               )

lm_ind_pred <- predict(lm_model, newdata = X_test %>% as.data.frame()) %>% prediction_correction()
show_custom_metrics(lm_ind_pred, "lm")
```

```{r}
.[lm_ind_pred, lm_chain_pred] <- map(
  list(perform_stack_MO_regression, perform_chain_MO_regression), exec,
  my_lm_model, X_train, Y_train, X_test, Y_test, T, F
)
```


```{r}
.[lm_stepw_ind_pred, lm_stepw_chain_pred] <- map(
  list(perform_stack_MO_regression, perform_chain_MO_regression), exec,
  my_stepwise_lm_model, X_train, Y_train, X_test, Y_test, T, F
)
```

```{r}
lm_L2_pred <- get_L1_L2_glmnet_preds(alpha = 0) # Ridge
lm_L1_pred <- get_L1_L2_glmnet_preds(alpha = 1) # Lasso
```


При этом по отдельности результат хуже
```{r}
perform_stack_MO_regression(my_L1_L2_glmnet_model, X_train, Y_train, X_test, Y_test, T, alpha = 0)
perform_stack_MO_regression(my_L1_L2_glmnet_model, X_train, Y_train, X_test, Y_test, T, alpha = 1)
```


## 3.6 CatBoost

```{r}
.[catb_ind_pred, catb_chain_pred] <- map(
  list(perform_stack_MO_regression, perform_chain_MO_regression), exec,
  my_Catboost_model, X_train %>% apply(2, as.double), Y_train, X_test %>% apply(2, as.double), Y_test, T, F
)
```


## 3.7 kNN

```{r}
for (k in c(2, 5, 7, 10, 12)) {
  message(paste0("k = ", k))
  perform_stack_MO_regression(my_knn_model, X_train, Y_train, X_test, Y_test, T, F, k = k)
}
```


## 3.8 SVR
```{r}
.[svr_ind_pred, svr_chain_pred] <- map(
  list(perform_stack_MO_regression, perform_chain_MO_regression), exec,
  my_SVR_model, X_train, Y_train, X_test, Y_test, T, F
)
```


## 3.9 Результирущий датасет с предсказаниями
          
```{r}
models_df <- data.table(
  model = c(NA, my_lm_model, NA, NA, my_XGBoost_model, my_LightGBM_model, my_Catboost_model,
            my_RandomForest_model, my_knn_model, my_SVR_model),
  name = c("const", "lm", "Lasso L1", "Ridge L2", "XGBoost", "LightGBM", "CatBoost", 
           "Random Forest", "kNN", "SVR"),
  need_MO = c(F, T, F, F, rep(T, 6))
)

MO_res <- models_df %>% 
  copy() %>% 
  .[need_MO == TRUE, pred := map(model, \(mdl) perform_MO_regression(mdl, "stack"))] %>% 
  .[name == "const", pred := map(model, \(mdl) matrix(rep(colMeans(Y_train), each = nrow(Y_test)), nrow = nrow(Y_test)))] %>% 
  .[name == "Lasso L1", pred := map(model, \(mdl) get_L1_L2_glmnet_preds(alpha = 1))] %>% 
  .[name == "Ridge L2", pred := map(model, \(mdl) get_L1_L2_glmnet_preds(alpha = 0))] %>% 
  .[, rmse := map_dbl(pred, \(x) df_metric(x, Y_test, my_rmse) %>% round(3))] %>% 
  .[, cos := map_dbl(pred, \(x) df_metric(x, Y_test, cosine_dist) %>% round(3))] %>% 
  .[map_lgl(pred, \(item) !is.null(item)), C_index := map_dbl(pred, \(x) df_metric(x, Y_test, calc_C_index) %>% round(3))]

MO_res[, -c("model", "need_MO", "pred", "cos")]
MO_res[order(-C_index), -c("model", "need_MO", "pred", "cos")]

xlsx::write.xlsx(MO_res[, -c("model", "need_MO", "pred", "cos")], "temporal.xlsx")
```


# 4. PCA

```{r}
pca_model <- prcomp(X_train, center = TRUE, scale. = TRUE)

# cumsum(pca_model$sdev^2 / sum(pca_model$sdev^2))
data.table(
  k = 1:length(pca_model$sdev),
  ssq = pca_model$sdev^2
) %>% 
  .[, cumsum := cumsum(ssq / sum(ssq))] %>% 
  .[]

plot(pca_model$sdev^2 / sum(pca_model$sdev^2), 
     type = "b", 
     xlab = "Главные компоненты", 
     ylab = "Доля объясненной дисперсии")
```


## 4.1 lm

Зависимость k (~PCA) и результатов lm:
```{r}
res_k_lm1 <- get_k_PCA_model_table(my_lm_model, by = 1, metric_f = c_index_dist)
res_k_lm2 <- get_k_PCA_model_table(my_lm_model, by = 1, metric_f = c_index_dist)
```

k = 29
```{r}
best_k <- res_k_lm1[avg_metric == min(avg_metric), k]
print(str_glue("Best k: {best_k}"))
X_train_pca <- pca_scaler(X_train, pca_model, k = best_k)
X_test_pca  <- pca_scaler(X_test,  pca_model, k = best_k)

.[lm_pca_ind_pred, lm_pca_chain_pred] <- map(
  list(perform_stack_MO_regression, perform_chain_MO_regression), exec,
  my_lm_model, X_train_pca, Y_train, X_test_pca, Y_test, T, F
)
```


## 4.2 Random Forest

Подбор лучшего k для PCA + Random Forest

```{r}
res_k_rf1 <- get_k_PCA_model_table(my_RandomForest_model, by = 3, metric_f = c_index_dist)
res_k_rf2 <- get_k_PCA_model_table(my_RandomForest_model, by = 3, metric_f = my_rmse)
```

k = 11 (rmse), 32 (C-ind)
```{r}
best_k <- res_k_rf1[avg_metric == min(avg_metric), k]
print(str_glue("Best k: {best_k}"))
X_train_pca <- pca_scaler(X_train, pca_model, k = best_k)
X_test_pca  <- pca_scaler(X_test,  pca_model, k = best_k)

.[rf_pca_ind_pred, rf_pca_chain_pred] <- map(
  list(perform_stack_MO_regression, perform_chain_MO_regression), exec,
  my_RandomForest_model, X_train_pca, Y_train, X_test_pca, Y_test, T, F
)

# best_k <- res_k_rf2[avg_metric == min(avg_metric), k]
# print(str_glue("Best k: {best_k}"))
# X_train_pca <- pca_scaler(X_train, pca_model, k = best_k)
# X_test_pca  <- pca_scaler(X_test,  pca_model, k = best_k)
# 
# .[rf_pca_ind_pred, rf_pca_chain_pred] <- map(
#   list(perform_stack_MO_regression, perform_chain_MO_regression), exec,
#   my_RandomForest_model, X_train_pca, Y_train, X_test_pca, Y_test, T, F
# )
```


## 4.3 XGBoost

```{r}
res_k_xgb1 <- get_k_PCA_model_table(my_XGBoost_model, by = 2, metric_f = my_rmse)
res_k_xgb2 <- get_k_PCA_model_table(my_XGBoost_model, by = 2, metric_f = c_index_dist)
```

k = 26 (rmse); 32 (C-index)
```{r}
# best_k <- res_k_xgb1[avg_metric == min(avg_metric), k]
# print(str_glue("Best k: {best_k}"))
# X_train_pca <- pca_scaler(X_train, pca_model, k = best_k)
# X_test_pca  <- pca_scaler(X_test,  pca_model, k = best_k)
# 
# .[xgb_pca_ind_pred, xgb_pca_chain_pred] <- map(
#   list(perform_stack_MO_regression, perform_chain_MO_regression), exec,
#   my_XGBoost_model, X_train_pca, Y_train, X_test_pca, Y_test, T, F
# )

best_k <- res_k_xgb2[avg_metric == min(avg_metric), k]
print(str_glue("Best k: {best_k}"))
X_train_pca <- pca_scaler(X_train, pca_model, k = best_k)
X_test_pca  <- pca_scaler(X_test,  pca_model, k = best_k)

.[xgb_pca_ind_pred, xgb_pca_chain_pred] <- map(
  list(perform_stack_MO_regression, perform_chain_MO_regression), exec,
  my_XGBoost_model, X_train_pca, Y_train, X_test_pca, Y_test, T, F
)
```


## 4.4 Catboost

```{r}
res_k_catb1 <- get_k_PCA_model_table(my_Catboost_model, by = 4, metric_f = my_rmse)
# res_k_catb2 <- get_k_PCA_model_table(my_Catboost_model, by = 4, metric_f = c_index_dist)
```

k = 30 (rmse); 22 (C-index)
```{r}
# best_k <- res_k_catb1[avg_metric == min(avg_metric), k]
best_k <- 30
print(str_glue("Best k: {best_k}"))
X_train_pca <- pca_scaler(X_train, pca_model, k = best_k)
X_test_pca  <- pca_scaler(X_test,  pca_model, k = best_k)

.[catb_pca_ind_pred, catb_pca_chain_pred] <- map(
  list(perform_stack_MO_regression, perform_chain_MO_regression), exec,
  my_Catboost_model, X_train_pca, Y_train, X_test_pca, Y_test, T, F
)
```


```{r}
best_k <- 22
print(str_glue("Best k: {best_k}"))
X_train_pca <- pca_scaler(X_train, pca_model, k = best_k)
X_test_pca  <- pca_scaler(X_test,  pca_model, k = best_k)

.[catb_pca_ind_pred, catb_pca_chain_pred] <- map(
  list(perform_stack_MO_regression, perform_chain_MO_regression), exec,
  my_Catboost_model, X_train_pca, Y_train, X_test_pca, Y_test, T, F
)
```


## 4.5 LightGBM

```{r}
res_k_lgb1 <- get_k_PCA_model_table(my_LightGBM_model, by = 3, metric_f = my_rmse)
res_k_lgb2 <- get_k_PCA_model_table(my_LightGBM_model, by = 3, metric_f = c_index_dist)
```

k = 11 (rmse); 8 (C-index)
```{r}
# best_k <- res_k_lgb[avg_metric == min(avg_metric), k]
best_k <- 11
print(str_glue("Best k: {best_k}"))
X_train_pca <- pca_scaler(X_train, pca_model, k = best_k)
X_test_pca  <- pca_scaler(X_test,  pca_model, k = best_k)

.[lgb_pca_ind_pred, lgb_pca_chain_pred] <- map(
  list(perform_stack_MO_regression, perform_chain_MO_regression), exec,
  my_LightGBM_model, X_train_pca, Y_train, X_test_pca, Y_test, T, F
)
```


## 4.6 LightGBM CV

```{r}
res_k_lgb_cv <- get_k_PCA_model_table(my_LightGBM_CV_model, by = 3, metric_f = c_index_dist)
```

k = 11 (rmse); 17 (C-index)
```{r}
best_k <- res_k_lgb_cv[avg_metric == min(avg_metric), k]
print(str_glue("Best k: {best_k}"))
X_train_pca <- pca_scaler(X_train, pca_model, k = best_k)
X_test_pca  <- pca_scaler(X_test,  pca_model, k = best_k)

.[lgb_cv_pca_ind_pred, lgb_cv_pca_chain_pred] <- map(
  list(perform_stack_MO_regression, perform_chain_MO_regression), exec,
  my_LightGBM_CV_model, X_train_pca, Y_train, X_test_pca, Y_test, T, F
)
```


## 4.7 kNN

```{r}
res_k_knn1 <- get_k_PCA_model_table(my_knn_model, by = 1, metric_f = my_rmse)
res_k_knn2 <- get_k_PCA_model_table(my_knn_model, by = 1, metric_f = c_index_dist)
```

k = 25 (rmse); 19 (C-index)
```{r}
best_k <- res_k_knn1[avg_metric == min(avg_metric), k]
print(str_glue("Best k: {best_k}"))
X_train_pca <- pca_scaler(X_train, pca_model, k = best_k)
X_test_pca  <- pca_scaler(X_test,  pca_model, k = best_k)

.[knn_pca_ind_pred] <- map(
  list(perform_stack_MO_regression), exec,
  my_knn_model, X_train_pca, Y_train, X_test_pca, Y_test, T, F
)

best_k <- res_k_knn2[avg_metric == min(avg_metric), k]
print(str_glue("Best k: {best_k}"))
X_train_pca <- pca_scaler(X_train, pca_model, k = best_k)
X_test_pca  <- pca_scaler(X_test,  pca_model, k = best_k)

.[knn_pca_ind_pred] <- map(
  list(perform_stack_MO_regression), exec,
  my_knn_model, X_train_pca, Y_train, X_test_pca, Y_test, T, F
)
```


## 4.8 SVR

```{r}
res_k_svr1 <- get_k_PCA_model_table(my_SVR_model, by = 1, metric_f = my_rmse)
res_k_svr2 <- get_k_PCA_model_table(my_SVR_model, by = 1, metric_f = c_index_dist)
```

k = 40 (rmse); 26 (C-index)
```{r}
best_k <- res_k_svr1[avg_metric == min(avg_metric), k]
print(str_glue("Best k: {best_k}"))
X_train_pca <- pca_scaler(X_train, pca_model, k = best_k)
X_test_pca  <- pca_scaler(X_test,  pca_model, k = best_k)

.[svr_pca_ind_pred, svr_pca_chain_pred] <- map(
  list(perform_stack_MO_regression, perform_chain_MO_regression), exec,
  my_SVR_model, X_train_pca, Y_train, X_test_pca, Y_test, T, F
)

best_k <- res_k_svr2[avg_metric == min(avg_metric), k]
print(str_glue("Best k: {best_k}"))
X_train_pca <- pca_scaler(X_train, pca_model, k = best_k)
X_test_pca  <- pca_scaler(X_test,  pca_model, k = best_k)

.[svr_pca_ind_pred, svr_pca_chain_pred] <- map(
  list(perform_stack_MO_regression, perform_chain_MO_regression), exec,
  my_SVR_model, X_train_pca, Y_train, X_test_pca, Y_test, T, F
)
```

## 4.9 Lasso and Ridge

only alpha 1 (lasso)
```{r}
res_k_glmnet <- get_k_PCA_model_table(my_L1_L2_glmnet_model, by = 1, metric_f = my_rmse)
res_k_glmnet <- get_k_PCA_model_table(my_L1_L2_glmnet_model, by = 1, metric_f = c_index_dist)
```

k = 22 (rmse); 23 (C-index)
```{r}
best_k <- res_k_glmnet[avg_metric == min(avg_metric), k]
print(str_glue("Best k: {best_k}"))
X_train_pca <- pca_scaler(X_train, pca_model, k = best_k)
X_test_pca  <- pca_scaler(X_test,  pca_model, k = best_k)

.[glmnet_pca_ind_pred, glmnet_pca_chain_pred] <- map(
  list(perform_stack_MO_regression, perform_chain_MO_regression), exec,
  my_L1_L2_glmnet_model, X_train_pca, Y_train, X_test_pca, Y_test, T, F
)
```

```{r}
L1_pca_pred <- get_L1_L2_glmnet_preds(X_train_ = X_train_pca, Y_train_ = Y_train, X_test_ = X_test_pca, alpha = 1)
L2_pca_pred <- get_L1_L2_glmnet_preds(X_train_ = X_train_pca, Y_train_ = Y_train, X_test_ = X_test_pca, alpha = 0)
```


# 5. Ensemble

## 5.1 Стэкинг моделей на данных без пропусков

### Без PCA
const_pred, xgb_ind_pred, xgb_chain_pred, lgbm_ind_pred, lgbm_chain_pred, lgbm_cv_ind_pred, lgbm_cv_chain_pred, rf_ind_pred, rf_chain_pred, lm_ind_pred, catb_ind_pred, catb_chain_pred

```{r}
MO_res[order(rmse), -c("model", "need_MO", "pred")]
MO_res[order(-C_index), -c("model", "need_MO", "pred")]
```

1. Проба на случайных
```{r}
scalar_matrix_production(w_vec = c(0.5, 0.5), list(const_pred, xgb_ind_pred)) %>% 
  show_custom_metrics(., "Const & Xgb", Y_test_ = Y_test)

scalar_matrix_production(w_vec = c(0.5, 0.5), MO_res[name %in% c("const", "XGBoost"), pred]) %>%
  show_custom_metrics(., "Const & Xgb", Y_test_ = Y_test)
```

2. Все или почти все вместе
```{r}
models_pred <- list(xgb_ind_pred, xgb_chain_pred, lgbm_ind_pred, lgbm_chain_pred, lgbm_cv_ind_pred, lgbm_cv_chain_pred, rf_ind_pred, rf_chain_pred, lm_ind_pred, catb_ind_pred, catb_chain_pred)

w <- rep(1/length(models_pred), length(models_pred))
scalar_matrix_production(w_vec = w, models_pred) %>% show_custom_metrics("All", Y_test_ = Y_test)

models_pred2 <- MO_res[name != "const_round", pred]
w2 <- rep(1/length(models_pred2), length(models_pred2))
scalar_matrix_production(w_vec = w2, models_pred2) %>% 
  show_custom_metrics("All", Y_test_ = Y_test)
```

3. Выборочные старые ансамбли: 
3.1
```{r}
selected_models_pred <- list(xgb_ind_pred, lgbm_chain_pred, lgbm_cv_ind_pred, rf_ind_pred, lm_ind_pred, catb_ind_pred, catb_chain_pred)
w <- c(1, 5, 5, 5, 1, 2, 6)
scalar_matrix_production(w_vec = w, selected_models_pred) %>% show_custom_metrics("Selected", Y_test_ = Y_test)


selected_models_pred <- MO_res[name %in% c("XGBoost", "LightGBM", "Random Forest", "lm", "CatBoost"), pred]
w <- c(1, 10, 5, 1, 8)
scalar_matrix_production(w_vec = w, selected_models_pred) %>% show_custom_metrics("Selected", Y_test_ = Y_test)
```

3.2
```{r}
selected2_models_pred <- list(lgbm_chain_pred, lgbm_cv_ind_pred, rf_ind_pred, catb_ind_pred, catb_chain_pred)
w <- rep(1/length(selected2_models_pred), length(selected2_models_pred))
scalar_matrix_production(w_vec = w, selected2_models_pred) %>% show_custom_metrics("Selected 2", Y_test_ = Y_test)

selected2_models_pred <- MO_res[name %in% c("LightGBM", "Random Forest", "CatBoost"), pred]
w <- rep(1/length(selected2_models_pred), length(selected2_models_pred))
scalar_matrix_production(w_vec = w, selected2_models_pred) %>% show_custom_metrics("Selected 2", Y_test_ = Y_test)
```

3.3
```{r}
selected3_models_pred <- list(lgbm_ind_pred, rf_ind_pred, lm_ind_pred, catb_ind_pred)

w <- c(1, 1, 1, 3)
scalar_matrix_production(w_vec = w, selected3_models_pred) %>% show_custom_metrics("Selected 3.1", Y_test_ = Y_test)

w <- rep(1/length(selected3_models_pred), length(selected3_models_pred))
scalar_matrix_production(w_vec = w, selected3_models_pred) %>% show_custom_metrics("Selected 3.2", Y_test_ = Y_test)


selected3_models_pred <- MO_res[name %in% c("LightGBM", "Random Forest", "lm", "CatBoost"), pred]

w <- c(1, 1, 1, 3)
scalar_matrix_production(w_vec = w, selected3_models_pred) %>% show_custom_metrics("Selected 3.3", Y_test_ = Y_test)

w <- rep(1/length(selected3_models_pred), length(selected3_models_pred))
scalar_matrix_production(w_vec = w, selected3_models_pred) %>% show_custom_metrics("Selected 3.4", Y_test_ = Y_test)
```

4. Выборочные новые ансамбли

c("const", "const_round", "lm", "Lasso L1", "Ridge L2", "XGBoost", "LightGBM", "CatBoost", "Random Forest", "kNN", "SVR")
```{r}
models_pred1 <- MO_res[name %in% c("CatBoost", "Lasso L1", "LightGBM", "Random Forest", "Ridge L2"), pred]
w1.1 <- rep(1/length(models_pred1), length(models_pred1))
w1.2 <- c(10, 4, 1, 1, 1)
w1.3 <- c(11, 6, 1, 2, 2)
w1.4 <- c(0.6, 0.25, 0.05, 0.05, 0.05)

scalar_matrix_production(w_vec = w1.1, models_pred1) %>% show_custom_metrics("1.1", Y_test_ = Y_test)
scalar_matrix_production(w_vec = w1.2, models_pred1) %>% show_custom_metrics("1.2", Y_test_ = Y_test)
scalar_matrix_production(w_vec = w1.3, models_pred1) %>% show_custom_metrics("1.3", Y_test_ = Y_test)
scalar_matrix_production(w_vec = w1.4, models_pred1) %>% show_custom_metrics("1.4", Y_test_ = Y_test)
```

```{r}
models_pred2 <- MO_res[name %in% c("Random Forest", "LightGBM", "kNN", "SVR", "Lasso L1", "Ridge L2"), pred]
w2.1 <- rep(1/length(models_pred2), length(models_pred2))
w2.2 <- c(7, 5, 3, 1, 1, 1)
w2.3 <- c(4, 3, 1, 0, 0, 0)
w2.4 <- c(7, 3, 1, 0, 0, 0)

scalar_matrix_production(w_vec = w2.1, models_pred2) %>% show_custom_metrics("2.1", Y_test_ = Y_test)
scalar_matrix_production(w_vec = w2.2, models_pred2) %>% show_custom_metrics("2.2", Y_test_ = Y_test)
scalar_matrix_production(w_vec = w2.3, models_pred2) %>% show_custom_metrics("2.3", Y_test_ = Y_test)
scalar_matrix_production(w_vec = w2.4, models_pred2) %>% show_custom_metrics("2.4", Y_test_ = Y_test)
```

```{r}
models_pred3 <- MO_res[name %in% c("Random Forest", "LightGBM", "Lasso L1"), pred]
w3.1 <- rep(1/length(models_pred3), length(models_pred3))
w3.2 <- c(5, 5, 1)
w3.3 <- c(5, 5, 0)

scalar_matrix_production(w_vec = w3.1, models_pred3) %>% show_custom_metrics("3.1", Y_test_ = Y_test)
scalar_matrix_production(w_vec = w3.2, models_pred3) %>% show_custom_metrics("3.2", Y_test_ = Y_test)
scalar_matrix_production(w_vec = w3.3, models_pred3) %>% show_custom_metrics("3.3", Y_test_ = Y_test)
```

```{r}
models_pred4 <- MO_res[name %in% c("SVR", "LightGBM", "Lasso L1"), pred]
w4.1 <- rep(1/length(models_pred4), length(models_pred4))
w4.2 <- c(1, 5, 5)
w4.3 <- c(0, 1, 1)

scalar_matrix_production(w_vec = w4.1, models_pred4) %>% show_custom_metrics("4.1", Y_test_ = Y_test)
scalar_matrix_production(w_vec = w4.2, models_pred4) %>% show_custom_metrics("4.2", Y_test_ = Y_test)
scalar_matrix_production(w_vec = w4.3, models_pred4) %>% show_custom_metrics("4.3", Y_test_ = Y_test)
```


5. Выборочные ансамбли без округления
```{r}
models_pred5 <- MO_res[name %in% c("SVR", "lm", "LightGBM", "Lasso L1"), pred]
w5.1 <- rep(1/length(models_pred5), length(models_pred5))
w5.2 <- c(1, 1, 10, 10)
w5.3 <- c(0, 0, 10, 10)

scalar_matrix_production(w_vec = w5.1, models_pred5) %>% show_custom_metrics("5.1", Y_test_ = Y_test)
scalar_matrix_production(w_vec = w5.2, models_pred5) %>% show_custom_metrics("5.2", Y_test_ = Y_test)
scalar_matrix_production(w_vec = w5.3, models_pred5) %>% show_custom_metrics("5.3", Y_test_ = Y_test)
```

Выделим следующие ансамбли:
1) all - 1.935 - 9.632
2) RF* , LightGBM*, kNN - 1.913 - 10.132
3) CatBoost* , L1*, LightGBM, RF, L2 - 1.911 - 10.118 


### С PCA
lm_pca_ind_pred, lm_pca_chain_pred, rf_pca_ind_pred, rf_pca_chain_pred, xgb_pca_ind_pred, xgb_pca_chain_pred, catb_pca_ind_pred, catb_pca_chain_pred, lgb_pca_ind_pred, lgb_pca_chain_pred, lgb_cv_pca_ind_pred, lgb_cv_pca_chain_pred

```{r}
# models_pred <- list(lm_pca_ind_pred, lm_pca_chain_pred, rf_pca_ind_pred, rf_pca_chain_pred, xgb_pca_ind_pred, xgb_pca_chain_pred, catb_pca_ind_pred, catb_pca_chain_pred, lgb_pca_ind_pred, lgb_pca_chain_pred, lgb_cv_pca_ind_pred, lgb_cv_pca_chain_pred)
models_pred1 <- list(lm_pca_ind_pred, lm_pca_chain_pred, rf_pca_ind_pred, rf_pca_chain_pred, xgb_pca_ind_pred, xgb_pca_chain_pred, catb_pca_ind_pred, catb_pca_chain_pred, lgb_pca_ind_pred, lgb_pca_chain_pred)
models_pred2 <- list(lm_pca_ind_pred, rf_pca_ind_pred, xgb_pca_ind_pred, catb_pca_ind_pred, lgb_pca_ind_pred)

# new
models_pred3 <- list(lm_pca_ind_pred, rf_pca_ind_pred, rf_pca_chain_pred, xgb_pca_ind_pred, catb_pca_ind_pred, lgb_pca_ind_pred, knn_pca_ind_pred, svr_pca_ind_pred, L1_pca_pred, L2_pca_pred)

w <- rep(1/length(models_pred1), length(models_pred1))
scalar_matrix_production(w_vec = w, models_pred1) %>% show_custom_metrics("All", Y_test_ = Y_test)

w <- rep(1/length(models_pred2), length(models_pred2))
scalar_matrix_production(w_vec = w, models_pred2) %>% show_custom_metrics("All", Y_test_ = Y_test)

w <- rep(1/length(models_pred3), length(models_pred3))
scalar_matrix_production(w_vec = w, models_pred3) %>% show_custom_metrics("All", Y_test_ = Y_test)
```


```{r}
selected_models_pred <- list(xgb_pca_ind_pred, lgb_pca_chain_pred, rf_pca_ind_pred, lm_pca_ind_pred, catb_pca_ind_pred, catb_pca_chain_pred)

w <- c(1, 5, 5, 1, 2, 6)
scalar_matrix_production(w_vec = w, selected_models_pred) %>% show_custom_metrics("Selected", Y_test_ = Y_test)
```

```{r}
selected2_models_pred <- list(lgb_pca_chain_pred, rf_pca_ind_pred, catb_pca_ind_pred, catb_pca_chain_pred)

w <- rep(1/length(selected2_models_pred), length(selected2_models_pred))
scalar_matrix_production(w_vec = w, selected2_models_pred) %>% show_custom_metrics("Selected 2", Y_test_ = Y_test)
```

models_pred3 <- list(lm_pca_ind_pred, rf_pca_ind_pred, rf_pca_chain_pred, xgb_pca_ind_pred, catb_pca_ind_pred, lgb_pca_ind_pred, knn_pca_ind_pred, svr_pca_ind_pred, L1_pca_pred, L2_pca_pred)
```{r}
selected3_models_pred <- list(rf_pca_ind_pred, lgb_pca_ind_pred, knn_pca_ind_pred)

w <- c(7, 3, 1)
# w <- rep(1/length(selected3_models_pred), length(selected3_models_pred))
scalar_matrix_production(w_vec = w, selected3_models_pred) %>% show_custom_metrics("Selected 3", Y_test_ = Y_test)
```

```{r}
selected4_models_pred <- list(catb_pca_ind_pred, L1_pca_pred, lgb_pca_ind_pred, rf_pca_ind_pred, L2_pca_pred)
w <- c(0.6, 0.25, 0.05, 0.05, 0.05)
scalar_matrix_production(w_vec = w, selected4_models_pred) %>% show_custom_metrics("Selected 4", Y_test_ = Y_test)
```



## 5.2 Стэкинг моделей отдельно на психологических тестах

Найти наилучшую модель для каждого из тестов. Мб миксовать с PCA.

```{r}
prepare_psytest_dataset_by_split <- function(input_dt, psytest_label = c("BF", "EY", "CT", "LN", "SC")) {
  psytest_label <- match.arg(psytest_label)
  
  input_dt <- input_dt %>% 
    copy() %>% 
    .[, .SD, .SDcols = names(input_dt) %like% paste0(psytest_label, "|HL")] %>% 
    drop_na()
  
  split_idx <- sample(c(TRUE, FALSE), nrow(input_dt), replace = TRUE, prob = c(0.8, 0.2))
  
  .[X_train_unscaled, X_test_unscaled] <- list(
    input_dt[split_idx, .SD, .SDcols = names(input_dt) %like% psytest_label], 
    input_dt[!split_idx, .SD, .SDcols = names(input_dt) %like% psytest_label])
  
  .[Y_train, Y_test] <- list(input_dt[split_idx, .SD, .SDcols = names(input_dt) %like% "HL_"], 
                             input_dt[!split_idx, .SD, .SDcols = names(input_dt) %like% "HL_"]) %>% 
    lapply(as.matrix)
  
  mean_train <- apply(X_train_unscaled, 2, mean, na.rm = TRUE)
  sd_train <- apply(X_train_unscaled, 2, sd, na.rm = TRUE)
  
  X_train <- scale(X_train_unscaled, center = mean_train, scale = sd_train)
  X_test  <- scale(X_test_unscaled, center = mean_train, scale = sd_train)
  
  if (nrow(X_train) == 0 | nrow(X_test) == 0) error("X_train or X_test are empty!")
  
  return(list(X_train = X_train, Y_train = Y_train, X_test = X_test, Y_test = Y_test))
}
```

Важно: обучаем на новых потестовых данных (wide_data2), оцениваем на wide_data (старые данные, которые есть по всем тестам, потому в конце можно оценивать ансамбль на них же).


### Catboost
Для примера берем Catboost и обучаем его на данных каждого и тестов по отдельности.

1. BF
```{r}
df <- prepare_psytest_dataset(wide_data, wide_data2, "BF")

.[BF_catb_ind, BF_catb_chain] <- map(
  list(perform_stack_MO_regression, perform_chain_MO_regression), exec,
  my_Catboost_model, df[["X_train"]], df[["Y_train"]], df[["X_test"]], df[["Y_test"]], T, F
)

rep(colMeans(df[["Y_train"]]), each = nrow(df[["Y_test"]])) %>% 
  matrix(nrow = nrow(df[["Y_test"]])) %>% 
  show_custom_metrics("Константное", Y_test_ = df[["Y_test"]])
```

2. EY
```{r}
df <- prepare_psytest_dataset(wide_data, wide_data2, "EY")

.[EY_catb_ind, EY_catb_chain] <- map(
  list(perform_stack_MO_regression, perform_chain_MO_regression), exec,
  my_Catboost_model, df[["X_train"]], df[["Y_train"]], df[["X_test"]], df[["Y_test"]], T, F
)

rep(colMeans(df[["Y_train"]]), each = nrow(df[["Y_test"]])) %>% 
  matrix(nrow = nrow(df[["Y_test"]])) %>% 
  show_custom_metrics("Константное", Y_test_ = df[["Y_test"]])
```


3. CT
```{r}
df <- prepare_psytest_dataset(wide_data, wide_data2, "CT")

.[CT_catb_ind, CT_catb_chain] <- map(
  list(perform_stack_MO_regression, perform_chain_MO_regression), exec,
  my_Catboost_model, df[["X_train"]], df[["Y_train"]], df[["X_test"]], df[["Y_test"]], T, F
)

rep(colMeans(df[["Y_train"]]), each = nrow(df[["Y_test"]])) %>% 
  matrix(nrow = nrow(df[["Y_test"]])) %>% 
  show_custom_metrics("Константное", Y_test_ = df[["Y_test"]])
```

4. LN
```{r}
df <- prepare_psytest_dataset(wide_data, wide_data2, "LN")

.[LN_catb_ind, LN_catb_chain] <- map(
  list(perform_stack_MO_regression, perform_chain_MO_regression), exec,
  my_Catboost_model, df[["X_train"]], df[["Y_train"]], df[["X_test"]], df[["Y_test"]], T, F
)

rep(colMeans(df[["Y_train"]]), each = nrow(df[["Y_test"]])) %>% 
  matrix(nrow = nrow(df[["Y_test"]])) %>% 
  show_custom_metrics("Константное", Y_test_ = df[["Y_test"]])
```

5. SC
```{r}
df <- prepare_psytest_dataset(wide_data, wide_data2, "SC")

.[SC_catb_ind, SC_catb_chain] <- map(
  list(perform_stack_MO_regression, perform_chain_MO_regression), exec,
  my_Catboost_model, df[["X_train"]], df[["Y_train"]], df[["X_test"]], df[["Y_test"]], T, F
)

rep(colMeans(df[["Y_train"]]), each = nrow(df[["Y_test"]])) %>% 
  matrix(nrow = nrow(df[["Y_test"]])) %>% 
  show_custom_metrics("Константное", Y_test_ = df[["Y_test"]])
```

Ансамбль
```{r}
models_pred <- list(BF_catb_chain, EY_catb_ind, CT_catb_ind, LN_catb_ind, SC_catb_ind)

w1 <- rep(1/length(models_pred), length(models_pred))
w2 <- c(1, 1, 10, 5, 2) # BF 2.203 (1), EY 2.203 (1), CT 2.089 (10), LN 2.149 (5), SC 2.192 (2)

scalar_matrix_production(w_vec = w1, models_pred) %>% 
  show_custom_metrics("All equal", Y_test_ = df[["Y_test"]])

scalar_matrix_production(w_vec = w2, models_pred) %>% 
  show_custom_metrics("All preferences", Y_test_ = df[["Y_test"]])
```
Catboost:
All equal. aRMSE: 2.117; aCosDist: 0.288
All preferences. aRMSE: 2.083; aCosDist: 0.284


### Random Forest

1. BF
```{r}
df <- prepare_psytest_dataset(wide_data, wide_data2, "BF")

.[BF_rf_ind, BF_rf_chain] <- map(
  list(perform_stack_MO_regression, perform_chain_MO_regression), exec,
  my_RandomForest_model, df[["X_train"]], df[["Y_train"]], df[["X_test"]], df[["Y_test"]], T, F
)

rep(colMeans(df[["Y_train"]]), each = nrow(df[["Y_test"]])) %>% 
  matrix(nrow = nrow(df[["Y_test"]])) %>% 
  show_custom_metrics("Константное", Y_test_ = df[["Y_test"]])
```

2. EY
```{r}
df <- prepare_psytest_dataset(wide_data, wide_data2, "EY")

.[EY_rf_ind, EY_rf_chain] <- map(
  list(perform_stack_MO_regression, perform_chain_MO_regression), exec,
  my_RandomForest_model, df[["X_train"]], df[["Y_train"]], df[["X_test"]], df[["Y_test"]], T, F
)

rep(colMeans(df[["Y_train"]]), each = nrow(df[["Y_test"]])) %>% 
  matrix(nrow = nrow(df[["Y_test"]])) %>% 
  show_custom_metrics("Константное", Y_test_ = df[["Y_test"]])
```


3. CT
```{r}
df <- prepare_psytest_dataset(wide_data, wide_data2, "CT")

.[CT_rf_ind, CT_rf_chain] <- map(
  list(perform_stack_MO_regression, perform_chain_MO_regression), exec,
  my_RandomForest_model, df[["X_train"]], df[["Y_train"]], df[["X_test"]], df[["Y_test"]], T, F
)

rep(colMeans(df[["Y_train"]]), each = nrow(df[["Y_test"]])) %>% 
  matrix(nrow = nrow(df[["Y_test"]])) %>% 
  show_custom_metrics("Константное", Y_test_ = df[["Y_test"]])
```

4. LN
```{r}
df <- prepare_psytest_dataset(wide_data, wide_data2, "LN")

.[LN_rf_ind, LN_rf_chain] <- map(
  list(perform_stack_MO_regression, perform_chain_MO_regression), exec,
  my_RandomForest_model, df[["X_train"]], df[["Y_train"]], df[["X_test"]], df[["Y_test"]], T, F
)

rep(colMeans(df[["Y_train"]]), each = nrow(df[["Y_test"]])) %>% 
  matrix(nrow = nrow(df[["Y_test"]])) %>% 
  show_custom_metrics("Константное", Y_test_ = df[["Y_test"]])
```

5. SC
```{r}
df <- prepare_psytest_dataset(wide_data, wide_data2, "SC")

.[SC_rf_ind, SC_rf_chain] <- map(
  list(perform_stack_MO_regression, perform_chain_MO_regression), exec,
  my_RandomForest_model, df[["X_train"]], df[["Y_train"]], df[["X_test"]], df[["Y_test"]], T, F
)

rep(colMeans(df[["Y_train"]]), each = nrow(df[["Y_test"]])) %>% 
  matrix(nrow = nrow(df[["Y_test"]])) %>% 
  show_custom_metrics("Константное", Y_test_ = df[["Y_test"]])
```

Ансамбль
```{r}
# list(BF_rf_chain 2.243, EY_rf_ind 2.241, CT_rf_ind 2.089, LN_rf_ind 2.193, SC_rf_ind 2.205)
models_pred <- list(BF_rf_chain, EY_rf_ind, CT_rf_ind, LN_rf_ind, SC_rf_ind)

w1 <- rep(1/length(models_pred), length(models_pred))
w2 <- c(1, 1, 6, 2, 2)
w3 <- c(1, 1, 10, 2, 2)

scalar_matrix_production(w_vec = w1, models_pred) %>% 
  show_custom_metrics("All equal", Y_test_ = df[["Y_test"]])

scalar_matrix_production(w_vec = w2, models_pred) %>% 
  show_custom_metrics("All preferences", Y_test_ = df[["Y_test"]])

scalar_matrix_production(w_vec = w3, models_pred) %>% 
  show_custom_metrics("All preferences 2", Y_test_ = df[["Y_test"]])
```

### Пример поиска лучшей модели для одного теста

Перечислим все модели:
```{r}
one_test_model_map <- function(model, df_ = df) {
  x <- map(
    list(perform_stack_MO_regression), exec, # perform_chain_MO_regression
    model, df_[["X_train"]], df_[["Y_train"]], df_[["X_test"]], df_[["Y_test"]], T, F
  )
}


show_constant_pred_metric <- function(df_) {
  res <- rep(colMeans(df_[["Y_train"]]), each = nrow(df_[["Y_test"]])) %>% 
    matrix(nrow = nrow(df_[["Y_test"]])) %>% 
    show_custom_metrics("Константное", Y_test_ = df_[["Y_test"]])
  return(res)
}


class_models <- data.table(
  models = list(my_lm_model, my_XGBoost_model, my_LightGBM_model, my_Catboost_model, my_RandomForest_model, my_knn_model, my_SVR_model),
  labels = list("lm", "XGBoost", "LightGBM", "CatBoost", "Random Forest", "kNN", "SVR")
)


# class_models2 <- data.table(
#   models = list(my_lm_model),
#   labels = list("lm")
# )
```

c("BF", "EY", "CT", "LN", "SC")
```{r}
sink("model_log_noPCA.txt", append = TRUE, split = TRUE)

models_by_tests <- NULL

for (test_lbl in c("BF", "EY", "CT", "LN", "SC")) {
  cat(test_lbl, "\n")
  # for (pca_b in c(TRUE, FALSE)) {
    # pca_lbl <- if (pca_b) "PCA" else "no PCA"
    
    # cat(pca_lbl, "\n")
    df <- prepare_psytest_dataset(wide_data, wide_data2, test_lbl, use_PCA_b = FALSE)
    # models_by_tests[[test_lbl]][[pca_lbl]] <- map(class_models$models, one_test_model_map, df_ = df)
    
    for (i in 1:nrow(class_models)) {
      models_by_tests[[test_lbl]][[class_models[i, labels][[1]]]] <- one_test_model_map(class_models[i, models][[1]], df)
    }
    
    # models_by_tests[[test_lbl]] <- map(class_models$models, one_test_model_map, df_ = df)
    models_by_tests[[test_lbl]][["Lasso"]] <- get_L1_L2_glmnet_preds(df[["X_train"]], df[["Y_train"]], df[["X_test"]], df[["Y_test"]], alpha = 1)
    models_by_tests[[test_lbl]][["Ridge"]] <- get_L1_L2_glmnet_preds(df[["X_train"]], df[["Y_train"]], df[["X_test"]], df[["Y_test"]], alpha = 0)
    show_constant_pred_metric(df) %>% cat()
    cat("\n")
  # }
  # cat("\n\n")
}

sink()
```

```{r}
for (test_lbl in c("BF", "EY", "CT", "LN", "SC")) {
  cat(test_lbl, "\n")
  df <- prepare_psytest_dataset(wide_data, wide_data2, test_lbl, use_PCA_b = FALSE)
  show_constant_pred_metric(df) %>% cat()
  cat("\n")
}
```

```{r}
for (cur_label in c("BF", "EY", "CT", "LN", "SC")) {
  df <- prepare_psytest_dataset(wide_data, wide_data2, cur_label, use_PCA_b = FALSE)
  mbt <- models_by_tests[[cur_label]]
  
  scalar_matrix_production(w_vec = rep(1/length(mbt), length(mbt)), lapply(names(mbt), \(ii) pluck(x, ii, 1))) %>% 
    show_custom_metrics("All equal", Y_test_ = df[["Y_test"]]) %>% 
    print()
}
```

```{r}
# models_pred <- list(x[[1]][[1]], x[[2]][[2]], x[[3]][[1]], x[[4]][[2]], x[[5]][[1]], x[[6]][[1]])
models_pred <- list(x[[1]][[1]], x[[2]][[2]], x[[3]][[1]], x[[4]][[1]], x[[5]][[1]], x[[6]][[1]])

w1 <- rep(1/length(models_pred), length(models_pred))
w2 <- c(1, 2, 2, 2, 9, 2)

scalar_matrix_production(w_vec = w1, models_pred) %>% 
  show_custom_metrics("All equal", Y_test_ = df[["Y_test"]])

scalar_matrix_production(w_vec = w2, models_pred) %>% 
  show_custom_metrics("All preferences", Y_test_ = df[["Y_test"]])
```

LN (no PCA):
```{r}
models_pred2 <- list(x[[1]][[1]], x[[2]][[1]], x[[3]][[2]], x[[4]][[1]], x[[5]][[1]], x[[6]][[1]])
w3 <- c(1, 3, 3, 3, 3, 13)

scalar_matrix_production(w_vec = w3, models_pred2) %>% 
  show_custom_metrics("All preferences", Y_test_ = df[["Y_test"]])
```


# 6. Multilabel classification

```{r}
bool_mask_row <- function(matrix_row) {
  ind <- matrix_row %>% order(decreasing = TRUE) %>% .[1:3]
  b_vec <- rep(FALSE, 6)
  b_vec[ind] <- TRUE
  return(b_vec)
}

targets_bool <- apply(targets, 1, bool_mask_row) %>% t()
.[Y_b_train, Y_b_test] <- list(targets_bool[split_idx, ], targets_bool[!split_idx, ])
```

```{r}
ind_pred <- vector("list", 6)

for (col_i in 1:6) {
  rf <- randomForest(x = X_train, y = as.factor(Y_b_train[, col_i]), ntree = 1000, importance = TRUE) 
  ind_pred[[col_i]] <- predict(rf, X_test, type = "prob")[, "TRUE"]
}

Y_pred <- ind_pred %>% as.data.table() %>% apply(., 1, bool_mask_row) %>% t()
# Y_b_test

# Случайные предсказания
Y_rand <- replicate(n = nrow(Y_b_test), sample(c(rep(TRUE, 3), rep(FALSE, 3)), size = 6)) %>% t()
```


C-index. Результат аналогичен RF regr (что логично и ожидаемо).
```{r}
classif_ind_pred <- ind_pred %>% as.data.table() %>% as.matrix()
df_metric(classif_ind_pred, Y_test, func = calc_C_index)
```


## Метрики

1. Hamming Loss - Доля неправильно предсказанных меток
```{r}
# доля неправильных ответов. От 0 до 1
hamming_loss <- function(y_true, y_pred) {
  mean(y_true != y_pred)
}

hamming_loss(Y_b_test, Y_pred) # 0.377451
hamming_loss(Y_b_test, Y_rand) # 0.5392157
# hamming_loss(Y_b_test, Y_b_test)
# hamming_loss(Y_b_test, !Y_b_test)
```

2. Top-k Accuracy
```{r}
# Расчет точности
mean(rowSums(Y_pred * Y_b_test) >= 1)  # Хотя бы одна верная - 0.9852941
mean(rowSums(Y_pred * Y_b_test) >= 2)  # Хотя бы 2 верные    - 0.7352941
mean(rowSums(Y_pred * Y_b_test) >= 3)  # Все 3 верные        - 0.1470588

# последнее аналогично Subset Accuracy (Exact Match) - Доля объектов с полностью правильными метками
subset_accuracy <- function(y_true, y_pred) {
  mean(apply(y_true == y_pred, 1, all))
}

subset_accuracy(Y_b_test, Y_pred) # 0.1470588
```

```{r}
# Расчет точности
mean(rowSums(Y_rand * Y_b_test) >= 1)  # Хотя бы одна верная - 0.8970588
mean(rowSums(Y_rand * Y_b_test) >= 2)  # Хотя бы 2 верные    - 0.4264706
mean(rowSums(Y_rand * Y_b_test) >= 3)  # Все 3 верные        - 0.05882353

subset_accuracy(Y_b_test, Y_rand)
```


3. Precision, Recall, F1-Score
```{r}
library(Metrics)

calc_class_metrics <- function(y_true, y_pred) {
  answ <- data.table(y_true = y_true, y_pred = y_pred)
  TP <- answ[y_true == TRUE & y_pred == TRUE, .N]
  FP <- answ[y_true == FALSE & y_pred == TRUE, .N]
  FN <- answ[y_true == TRUE & y_pred == FALSE, .N]
  TN <- answ[y_true == FALSE & y_pred == FALSE, .N]
  
  return(list(
    recall = TP / (TP + FN),
    precision = TP / (TP + FP),
    acc = (TP + TN) / (TP + FP + FN + TN),
    F1_score = (2 * TP) / (2 * TP + FP + FN)
  ))
}

# calc_class_metrics(Y_b_test[, 1], Y_pred[, 1])ф
```

```{r}
get_confus_elems <- function(y_true, y_pred) {
  answ <- data.table(y_true = y_true, y_pred = y_pred)
  TP <- answ[y_true == TRUE & y_pred == TRUE, .N]
  FP <- answ[y_true == FALSE & y_pred == TRUE, .N]
  FN <- answ[y_true == TRUE & y_pred == FALSE, .N]
  TN <- answ[y_true == FALSE & y_pred == FALSE, .N]
  return(list(TP = TP, FP = FP, FN = FN, TN = TN))   
}

get_total_confus_dt <- function(Y_true, Y_pred) {
  conf_dt <- sapply(1:6, \(i) get_confus_elems(Y_true[, i], Y_pred[, i])) %>% 
    t() %>% 
    as.data.table() %>% 
    unnest(cols = c(TP, FP, FN, TN))
  return(conf_dt)
}

recall_    <- function(conf_row) conf_row[["TP"]] / (conf_row[["TP"]] + conf_row[["FN"]])
precision_ <- function(conf_row) conf_row[["TP"]] / (conf_row[["TP"]] + conf_row[["FP"]])
F1_score_  <- function(conf_row) {
  return((2 * conf_row[["TP"]]) / (2 * conf_row[["TP"]] + conf_row[["FP"]] + conf_row[["FN"]]))
}

micro_metric <- \(total_conf_dt, metric_f) colSums(total_conf_dt) %>% metric_f()
macro_metric <- \(total_conf_dt, metric_f) apply(total_conf_dt, 1, metric_f) %>% mean()

calc_multiclass_metrics <- function(Y_true, Y_pred) {
  total_confus_dt <- get_total_confus_dt(Y_true, Y_pred)
  return(list(
    micro_precision = micro_metric(total_confus_dt, precision_),
    micro_recall    = micro_metric(total_confus_dt, recall_),
    micro_F1_score  = micro_metric(total_confus_dt, F1_score_),
    
    macro_precision = macro_metric(total_confus_dt, precision_),
    macro_recall    = macro_metric(total_confus_dt, recall_),
    macro_F1_score  = macro_metric(total_confus_dt, F1_score_)
  ))
}
```

```{r}
bind_rows(
  pred = calc_multiclass_metrics(Y_b_test, Y_pred),
  rand = calc_multiclass_metrics(Y_b_test, Y_rand)
) %>% mutate(Y = c("pred", "rand"), .before = 1)
```

4. Jaccard Similarity Score
Сходство между метками:
```{r}
jaccard_score <- function(y_true, y_pred) {
  intersection <- rowSums(y_true * y_pred)
  union <- rowSums((y_true + y_pred) > 0)
  mean(intersection / union)
}

jaccard_score(Y_b_test, Y_pred) # 0.4911765
jaccard_score(Y_b_test, Y_rand) # 0.3367647
```


# 7. Python

```{r}
wide_data %>% 
  as.data.table() %>% 
  arrow::write_feather("../0. Data/wide_data.feather")

targets_bool %>% 
  as.data.table() %>% 
  rename_all(~colnames(targets)) %>% 
  arrow::write_feather("../0. Data/Y_bool.feather")
```


```{python}
import pandas as pd
import numpy as np
import matplotlib.pyplot as plt

from sklearn.preprocessing import StandardScaler
from sklearn.model_selection import train_test_split
from sklearn.multioutput import MultiOutputRegressor, RegressorChain
# from sklearn.metrics import root_mean_squared_error

from sklearn.linear_model import LinearRegression
from sklearn.ensemble import RandomForestRegressor, ExtraTreesRegressor 
from sklearn.neighbors import KNeighborsRegressor
from sklearn.svm import SVR
```

```{python}
def rmse(y_true, y_pred):
    mean_squared_error = np.mean((y_true - y_pred) ** 2)  # Среднее значение квадратов ошибок
    return np.sqrt(mean_squared_error)


def check_MO_regression(model_obj, model_name=""):
    MO_regr = {'stack': MultiOutputRegressor, 'Chain': RegressorChain}
    for name, model in MO_regr.items():
        y_pred = model(model_obj).fit(X_train, y_train).predict(X_test)
        print(f"{model_name} {name}. RMSE: {round(rmse(y_test, y_pred), 3)}")
    return(None)


def plot_nn_losses(hist):
    plt.plot(hist.history['loss'], label='Train Loss')
    plt.plot(hist.history['val_loss'], label='Validation Loss')
    plt.xlabel('Epochs')
    plt.ylabel('Loss')
    plt.legend()
    plt.show()
    return(None)
```

```{python}
data = pd.read_feather("0. Data/wide_data.feather")

X = data.loc[:, ~data.columns.isin(["HL_1", "HL_2", "HL_3", "HL_4", "HL_5", "HL_6", "id"])]
y = data.loc[:, "HL_1":"HL_6"]

X_train, X_test, y_train, y_test = train_test_split(X, y, test_size=0.2, random_state=42)

scaler = StandardScaler().fit(X_train)
X_train = scaler.transform(X_train)
X_test = scaler.transform(X_test)

# y_bool = pd.read_feather("../0. Data/Y_bool.feather")

# y_b_train, y_b_test = train_test_split(y_bool, test_size=0.2, random_state=42)
```

```{python}
linear = LinearRegression().fit(X_train, y_train)
rf = RandomForestRegressor().fit(X_train, y_train)
etr = ExtraTreesRegressor().fit(X_train, y_train)
knn = KNeighborsRegressor().fit(X_train, y_train)

print(f"Linear. RMSE: {rmse(y_test, linear.predict(X_test))}")
print(f"ExtraTree. RMSE: {rmse(y_test, etr.predict(X_test))}")
print(f"Random Forest. RMSE: {rmse(y_test, rf.predict(X_test))}")
print(f"kNN. RMSE: {rmse(y_test, knn.predict(X_test))}")
```


# 8. Распределение и сбалансированность значений кодов Голланда

Распределение значений кодов HL_1:HL_6 предсказаний:
```{r}
df_long_preds <- as.data.table(rf_ind_pred) %>%  # lm_L1_pred
  setnames(paste0("HL_", 1:6)) %>% 
  .[, id := .I] %>% 
  pivot_longer(cols = HL_1:HL_6, names_to = "Group", values_to = "Value")


ggplot(df_long_preds, aes(x = Value, color = Group, fill = Group)) +
  geom_density(alpha = 0.2) +
  labs(title = "Накладывающиеся графики плотности предсказаний", x = "Значение", y = "Плотность") +
  theme_minimal()

ggplot(df_long_preds, aes(x = Value, color = Group, fill = Group)) +
  geom_density(alpha = 0.2) +
  labs(title = "Накладывающиеся графики плотности предсказаний", x = "Значение", y = "Плотность") +
  facet_wrap(~ Group) +
  theme_minimal()

ggplot(df_long_preds, aes(x = Value, y = Group, fill = stat(x))) +
  geom_density_ridges_gradient() +
  scale_fill_viridis_c(name = "Temp.", option = "C") +
  labs(title = "Накладывающиеся графики плотности предсказаний", x = "Значение", y = "Плотность") +
  theme_minimal()
```

Распределение значений топ1:топ6 предсказаний:
```{r}
value_rank_df <- df_long_preds %>% 
  as.data.table() %>% 
  .[order(id, -Value)] %>% 
  .[, rank := paste0("rank_", 1:.N), by = .(id)] %>% 
  .[, .(Value, rank)]

ggplot(value_rank_df, aes(x = Value, color = rank, fill = rank)) +
  geom_density(alpha = 0.2) +
  labs(title = "Накладывающиеся графики плотности", x = "Значение", y = "Плотность") +
  facet_wrap(~ rank) +
  theme_minimal()

ggplot(value_rank_df, aes(x = Value, y = rank, fill = stat(x))) +
  geom_density_ridges_gradient() +
  scale_fill_viridis_c(name = "Temp.", option = "C") +
  labs(title = "Частоты значений кодов предсказаний по убыванию") +
  theme_minimal()
```

```{r}

```


